臺灣士林地方法院交通事件裁定　　　 100年度交聲字第1117號
　　　　　　　　　　　　　　　　　 100年度交聲字第1118號
原處分機關　交通部公路總局臺北區監理所蘆洲監理站
異　議　人
即受處分人　王致凱
上列異議人即受處分人因違反道路交通管理處罰條例案件，對於
交通部公路總局臺北區監理所蘆洲監理站民國98年12月17日所為
之處分（原處分案號：北監蘆字第裁46AR0000000號、46AD00000
00號 ）聲明異議，本院裁定如下：
    主  文
異議均駁回。
    理  由
一、按受處分人不服道路交通管理處罰條例第8 條所定主管機關
    所為之處罰者，得於接到裁決書之翌日起20日內，向管轄地
    方法院聲明異議，道路交通管理處罰條例第87條第1 項定有
    明文，又交通法庭認聲明異議不合法律上之程式，且無從補
    正者，應以裁定駁回之，道路交通事件處理辦法第17條前段
    亦有明文。又處理違反道路交通管理事件，有關文書送達之
    程序，依行政程序法之規定，違反道路交通管理事件統一裁
    罰標準及處理細則第5 條定有明文。次按送達，於應受送達
    人之住居所、事務所或營業所為之。但在行政機關辦公處所
    或他處會晤應受送達人時，得於會晤處所為之；於應送達處
    所不獲會晤應受送達人時，得將文書付與有辨別事理能力之
    同居人、受僱人或應送達處所之接收郵件人員；送達，不能
    依前二條規定為之者，得將文書寄存送達地之地方自治或警
    察機關，並作送達通知書兩份，一份黏貼於應受送達人住居
    所、事務所、營業所或其就業處所門首，另一份交由鄰居轉
    交或置於該送達處所信箱或其他適當位置，以為送達；前項
    情形，由郵政機關為送達者，得將文書寄存於送達地之郵政
    機關，行政程序法第72條第1 項、第73條第1 項、第74條第
    1 項、第2 項分別規定明確可循。再按行政訴訟文書之寄存
    送達，依99年1 月13日修正之行政訴訟法第73條第3 項規定
    ，「自寄存之日起，經10日發生效力」，依據上開規定之類
    推適用，系爭裁決書之寄存送達生效時亦應類推適用上開規
    定，合先說明。
二、原處分意旨係以：異議人即受處分人王致凱先後於98年1 月
    21 日9時分許、同年3 月5 日15時45分許，騎乘車牌號碼
    CKH-115 號重型機車（下稱系爭機車），行經臺北市○○路
    ○段及東華街一段，經原舉發單位臺北市政府警察局大同分
    局寧夏路派出所及北投分局交通分隊警員各以AR0000000 、
    AD0000000 號舉發違反道路交通管理事件通知單（下稱系爭
    舉發通知單）而逕行舉發其有兩次「機器腳踏車，不在規定
    車道行駛」之違規行為，並分於98年12月17日各裁處異議人
    罰鍰新臺幣（下同）1, 800元，該二紙裁決書並均於98年12
    月22日寄存送達至異議人設於台北市○○區○○路1 段91號
    之戶籍所在地。
三、異議意旨則以：異議人固不否認於上開時地有兩度「機器腳
    踏車，不在規定車道行駛」之違規行為且當時確實設戶籍在
    台北市○○區○○路1 段91號，惟因並未居住在戶籍地多年
    ，當時並未接獲該兩次違規之舉發通知單，以致無從知悉遭
    舉發違規而無法於應到案日期前繳納最低罰鍰即600 元，原
    處分機關嗣以異議人逾應到案日期達60日以上而裁罰應繳1,
    800 罰鍰，然異議人亦未收受本案之兩紙裁決書，爰聲明異
    議：請求撤銷原處分，改處各最低金額600 元裁罰云云。
四、經查：
（一）異議人即受處分人王致凱先後於98年1 月21日9 時分許、
      同年3 月5 日15時45分許，騎乘系爭機車行經臺北市○○
      路○段及東華街一段經原舉發單位各以AR0000000 、AD00
      00000 號舉發違反道路交通管理處罰條例第45條第13 款
      「機器腳踏車，不在規定車道行駛」之違規行為，並分於
      98年12月17日各裁罰鍰新臺幣（下同）1, 800元，該二裁
      決書並均於98年12月22日經以寄存送達之方式送達至異議
      人當時設於台北市○○區○○路1 段91號之戶籍所在地等
      情，有系爭裁決書、送達證書、異議人之戶籍資料查詢結
      果單一紙。
（二）而依據異議人之戶籍資料所載，異議人係自93年8 月16日
      起設籍於臺北市○○區○○路1 段91號，迄100 年4 月6
      日始遷至新北市淡水區○市○ 路○ 段16號5 樓，另查：異
      議人機車駕照登載址亦為同址，有異議人之機車駕駛人證
      號查詢單附卷可參；而系爭機車所有人即異議人之車籍地
      址固然為新北市○○區○○街322 巷11弄3 號9 樓而與上
      開戶籍址有異，惟系爭機車出廠年月為92年12月，而戶籍
      址遷入時間為93年8 月16日，衡情應以最新之登記地址為
      實際住所，況駕駛執照上之地址亦與前開戶籍地址相同，
      原處分機關認定異議人於裁決作成當時之住所為上開戶籍
      址，於法並無不合；異議人縱有遷移居所，然既未變更其
      戶籍或駕照上之地址，原處分機關之送達，尚難認有何違
      法之處。
（三）末查：系爭本件二次裁決處分之作成時間均為98年12月17
      日，經原處分機關交由郵政機關向異議人之住所地即原臺
      北市○○區○○路1 段91號處送達，因不獲會晤應受送達
      人或有辨別事理能力之同居人、受僱人，故於98年12 月
      22日寄存送達地之郵政機關以為送達，此有卷附送達證書
      可稽，準此，本件異議期限應自裁決書寄存送達之上開日
      期起經10日發生寄存送達之效力，並自發生送達效力起算
      20日內之異議期間內提出異議始為合法，而本件異議人遲
      至100 年11月30日始具狀聲明異議，有聲明異議狀上之收
      文章戳可憑，其異議顯不合法，依前揭法條意旨，應以裁
      定駁回之。
據上論斷，應依道路交通事件處理辦法第17條前段，裁定如主文
。
中    華    民    國    100   年    12    月    27  日
                        交通法庭法  官  黃國益
以上正本證明與原本無異
如不服本裁定應於送達後5日內向本院提出抗告狀
                                書記官  賴恩慧
中    華    民    國   100    年    12    月    29    日